# 陈版，请教长投与实收资本不一致问题

提问人：不忘初心懿 时间：2017-03-21 18:40:35
因为历史原因（好多年前的无法追溯的）导致长投账面价值与子公司实收资本不一致（如长投为零，全资子公司实收资本有金额）年份久远，请问陈版，@chenyiwei 遇到这种问题，在合并及单体层面应如何处理？

回答人：chenyiwei
首先还是建议尽可能查明差异原因，如属于前期差错，则予以更正。如果查明原因确实不切实可行的，则可能只能在发现当期予以更正，建议按该子公司的实收资本和帐面净资产两者中的较低者作为恢复后的长期股权投资成本，同时贷记资本公积或者营业外收入。
同时在附注中充分披露该更正事项以及追溯重述不切实可行的原因。

提问人：不忘初心懿 时间：2017-03-21 19:51:23
非常谢谢您，陈版，有没有相关的准则或者条文我可以参考的，给客户说，客户会要相关依据，我自己也想了解一下原理啥的

回答人：chenyiwei
没有直接规定，参照CAS 28中重大前期差错追溯重述不切实可行时的相关处理规定。